【裁判字號】    95,簡上,250
【裁判日期】    950830
【裁判案由】    竊盜
【裁判全文】
臺灣臺南地方法院刑事判決             95年度簡上字第250號
上  訴  人  臺灣臺南地方法院檢察署檢察官
上  訴  人
即  被  告  丁○○
                    另案在臺灣臺南監獄臺南分監執行中
上列上訴人因被告犯竊盜案件，不服本院中華民國95年5月11日
第一審刑事簡易判決（95年度簡字第1444號，原聲請簡易判決處
刑案號：臺灣臺南地方法院檢察署95年度速偵字第74號），提起
上訴及移送併辦（95年度偵字第8405號），本院判決如下：
    主  文
原判決撤銷。
丁○○共同連續攜帶兇器竊盜，處有期徒刑捌月，鐵鉗壹把沒收
。
    事  實
一、丁○○曾有多次竊盜前科，竟基於意圖為自己不法所有之概
    括犯意，先於民國九十五年四月二十二日二十時三十分許，
    在高雄縣湖內鄉○○路○○路旁，竊取乙○○所有之車牌號
    碼ＶＨＧ─７３１號普通輕型機車（該車係於同年三月三十
    日，經乙○○放置在臺南縣永康市○○路二○九巷九十號前
    ，遭不明人士竊取後棄置在前開處所），得手後供己代步使
    用，嗣於同年月二十五日二十二時十分許，丁○○騎乘上開
    贓車行經臺南市○區○○路四七號前，為警發覺有異，乃臨
    檢查獲上情；丁○○復於九十五年五月十九日六時三十分許
    ，由姓名年籍不詳綽號「孝仔」之成年男子提議，二人遂共
    同基於意圖為自己不法所有之犯意聯絡，一同前往臺南市○
    ○區○○路（金華段八十之一地號）安平區區公所建築工地
    內，再由「孝仔」攜帶其所有客觀上足以對人之生命、身體
    安全構成威脅，具有危險性之鐵鉗一把，用以剪斷允誠營造
    有限公司所有，該公司經理甲○○所管理之八釐米電纜線二
    條（重量分別為十九點七、十九點四公斤）、白扁線電纜線
    一條（重十二點六公斤），丁○○則在旁把風，二人竊得上
    開電纜線後欲離去時，經該工地所屬允誠營造有限公司簽約
    之新光保全公司保全人員王清紋發現，乃報警處理，嗣於同
    日六時五十分許，為警當場查獲丁○○，「孝仔」則趁隙攜
    帶鐵鉗一把逃逸。
二、案經臺南市警察局第四、第六分局報告臺灣臺南地方法院檢
    察署檢察官偵查後聲請簡易判決處刑及移送併辦。
    理  由
一、上開犯罪事實，業據上訴人即被告丁○○於本院審理時自白
    承認（見本院卷第五三頁），核與證人即失竊機車被害人乙
    ○○（見警卷第四至五頁，業經同意有證據能力）、電纜線
    失竊人即允誠營造有限公司經理甲○○（見併辦警卷第四至
    六頁，業經同意有證據能力）、新光保全公司保全人員王清
    紋（見併辦警卷第七至八頁，業經同意有證據能力）所為證
    述相符，並有贓物認領保管單二紙（見警卷第十二頁，併辦
    警卷第二一頁）、現場蒐證照片十四張（見警卷第十三頁，
    併辦警卷第十三至十八頁）在卷可稽，足認被告自白與事實
    相符，應可採信。綜上，本案事證明確，被告犯行已堪認定
    ，應依法論科。
二、論罪科刑：
  (一)按刑法第三百二十一條第一項第三款所稱之攜帶兇器竊盜罪
    ，係以行為人攜帶兇器竊盜為其加重條件，此所謂兇器，其
    種類並無限制，凡客觀上足對人之生命、身體、安全構成威
    脅，具有危險性之兇器均屬之，且祇須行竊時攜帶此種具有
    危險性之兇器為已足，並不以攜帶之初有行兇之意圖為必要
    （最高法院七十九年臺上字第五二五三號判例要旨參照）。
    查共同被告「孝仔」所有攜帶之鐵鉗一把，可輕易剪取電纜
    線，若持之對人攻擊，客觀上足以對人之生命、身體、安全
    構成威脅，具有危險性，自屬兇器無疑。又二人以上共同竊
    盜，內有一人攜帶凶器，其加重不得及於不知情之共同被告
    （最高法院二十四年七月民刑事庭總會決議第五八則），是
    數人為共同竊盜行為，雖僅其中一人攜帶兇器，若其餘共同
    正犯知情，則均成立本款之共同攜帶兇器竊盜。查扣案鐵鉗
    一把乃共同被告「孝仔」所有，惟因被告丁○○知悉上開兇
    器可剪斷電纜線，又在旁把風警戒，業據其自承在卷（見本
    院卷第五三頁），則被告丁○○亦成立本款之攜帶兇器竊盜
    罪。
  (二)核被告所為，係犯刑法第三百二十條第一項之普通竊盜罪、
    第三百二十一條第一項第三款之攜帶兇器竊盜罪。被告丁○
    ○就上開攜帶兇器竊盜罪，與「孝仔」有犯意聯絡及行為分
    擔，為共同正犯。其先後二次竊盜犯行，時間緊接，所犯均
    係構成要件相同之罪名，顯係基於概括犯意反覆為之，為連
    續犯。臺灣臺南地方法院檢察署檢察官九十五年度偵字第八
    四○五號移送併辦部分，與本案為裁判上一罪之連續犯關係
    ，檢察官就犯罪事實一部起訴，依刑事訴訟法第二百七十六
    條規定，其效力及於全部，法院自有權一併審理。惟按行為
    後法律有變更者，適用行為時之法律，但行為後之法律有利
    於行為人者，適用最有利於行為人之法律，刑法第二條第一
    項定有明文。刑法第五十六條連續犯之規定，業於九十四年
    一月七日修正公布刪除，並於九十五年七月一日施行，則被
    告之犯行，因行為後新法業已刪除連續犯之規定，此刪除雖
    非犯罪構成要件之變更，但顯已影響行為人刑罰之法律效果
    ，自屬法律有所變更，比較新舊法結果，本件本質上屬於數
    罪之竊盜及加重竊盜行為，仍應適用較有利於被告即行為時
    之法律，應以修正前刑法第五十六條之規定，論以連續犯，
    從一刑度及情節較重之刑法第三百二十一條第一項第三款之
    加重竊盜罪論處，並加重其刑。
  (三)原審以被告罪證明確，依刑事訴訟法第四百四十九條第一項
    前段、第四百五十四條第二項，刑法第三百二十條第一項、
    修正前刑法第四十一條第一項前段，罰金罰鍰提高標準條例
    第一條前段、修正前罰金罰鍰提高標準條例第二條，逕以簡
    易判決量處被告有期徒刑四月，併諭知易科罰金之標準，本
    院審核後，其認事用法均無違誤，量刑亦稱妥適。惟查：修
    正後刑法第四十一條第一項前段規定：「犯最重本刑為五年
    以下有期徒刑以下之刑之罪，而受六個月以下有期徒刑或拘
    役之宣告者，得以新臺幣一千元、二千元或三千元折算一日
    ，易科罰金。」但依據舊法及修正前罰金罰鍰提高標準條例
    第二條前段（現已刪除）規定，被告行為時易科罰金折算標
    準，應以銀元三百元折算一日，經折算為新臺幣後，應以新
    臺幣九百元折算為一日。比較修正前後之易科罰金折算標準
    ，當以修正前之規定，較有利於被告，則應依刑法第二條第
    一項規定，適用修正前刑法第四十一條第一項前段規定，定
    其折算標準。除上開法律變更原審未及審究外，檢察官另行
    移送併辦部分，原審同未及審究，尚有不洽，檢察官上訴執
    上揭併辦部分未及審理，而指摘原判決有不當之處，為有理
    由；另因被告所犯上開罪刑，依刑事訴訟法第四百五十一條
    之一第四項但書規定，已不得為簡易判決處刑，上訴意旨雖
    未指摘及此，仍應由本院將原判決予以撤銷改判，並自為第
    一審判決。
  (四)爰審酌被告曾有違反麻醉藥品管理條例、肅清煙毒條例及多
    次竊盜犯行，有臺灣高等法院被告前案紀錄表一份可查（見
    本院卷第十二至二一頁），素行不佳，及其犯罪之動機、目
    的係貪圖不法利益，所竊取機車現值約新臺幣五千元、電纜
    線價值約新臺幣二萬五千元，仍未與被害人達成和解，念被
    害人均已領回失竊物品，且被告犯後始終坦承犯行，態度尚
    稱良好等一切情狀，量處如主文第二項所示之刑，以資懲儆
    。
  (五)未扣案鐵鉗一把，為共同被告「孝仔」所有，供行竊電纜線
    所用之物，無從證明業已滅失，本於主刑從刑不可分原則，
    應依修正前刑法第三十八條第一項第二款規定宣告沒收。
據上論斷，應依刑事訴訟法四百五十五條之一第一項、第三項、
第四百五十一條之一第四項、第四百五十二條、第三百六十九條
第一項前段、第三百六十四條、第二百九十九條第一項前段，刑
法第二條第一項前段、修正前刑法第二十八條、第五十六條、刑
法第三百二十條第一項第三款、修正前刑法第三十八條第一項第
二款，判決如主文。
本案經檢察官丙○○到庭執行職務。
中    華    民    國    95    年    8     月    30    日
                  刑事第十一庭  審判長法  官  謝瑞龍
                                      法  官  周紹武
                                      法  官  李東柏
以上正本證明與原本無異。
如不服本判決，應於判決送達後十日內，向本院提出上訴狀。
中    華    民    國    95    年    8     月    30    日
                                      書記官  簡湘雲
附錄本案論罪科刑法條全文：
刑法第三百二十一條第一項第三款
犯竊盜罪而有左列情形之一者，處六月以上、五年以下有期徒刑
：
三  攜帶兇器而犯之者。


司法院資訊處製作；財團法人民間司法改革基金會備份。
